# 资金占用利息是否可以计入资本公积

提问人：zgt_1020 时间：2016-08-22 14:35:32
请教各位前辈：
因大股东占用公司的资金，在 16 年的时候，根据同期贷款利率和资金占用的本金，计算2013-2015年应收大股东资金占用费，金额假设在 500 万左右（已完税），入账 2016 年：借：银行存款贷：资本公积 请问这样操作是否可以？ 入资本公积是考虑到： 1 、 该事项属于13-15年，入账 16 年损益不合适 2 、 2013-2015的审计报告已经出具，不希望追溯调整 那么在 2016 年半年报告披露的时候，对于这块资本公积变动，如何描述比较合适（因为找不到相关准则的明确规定，只找到股东捐赠可以计入资本公积）

回答人：chenyiwei
如果原先没有约定计息（甚至可能没有合同），到 2016 年补签合同，明确了计息的基数、期间和利率，并实际收到利息款项，则由此取得的利息收入应计入 2016 年度的利息收入，不应计入资本公积，这不是股东对公司的资本性投入等权益性交易。如果金额较大的，应计入 2016 年度的非经常性损益。

提问人：zgt_1020 时间：2016-08-22 22:18:39
陈版，如果 2016 年补签合同，利息期间是2013-2015年的，也计入 2016 年的利息收入吗？

回答人：chenyiwei
是。

提问人：zgt_1020 时间：2016-08-22 22:25:31
计入 16 年的利息收入，而不是追溯调整，理由是适用会计估计变更？

回答人：chenyiwei
该协议的补签以及由此形成的收款权利，并不是在上年末已存在的情况，而是本年度新出现的情况，所以不构成前期差错，应作为本年度新发生的业务，计入本年度的发生额。